最　高　行　政　法　院　裁　定
　　　　　　　　　　　　　　　　　　 96年度裁字第03496號
上　訴　人　甲○
被 上訴 人　雲林縣土庫鎮公所
代　表　人　乙○○
上列當事人間因耕地三七五租約事件，上訴人對於中華民國95年
5月30日高雄高等行政法院95年度再字第10號判決，提起上訴，
本院裁定如下：
　　主  文
上訴駁回。
上訴審訴訟費用由上訴人負擔。
　　理  由
一、按對於高等行政法院判決之上訴，非以其違背法令為理由，
    不得為之，行政訴訟法第242條定有明文。依同法第243條第
    1項規定，判決不適用法規或適用不當者，為違背法令；而
    判決有同條第2項所列各款情形之一者，為當然違背法令。
    是當事人對於高等行政法院判決上訴，如依行政訴訟法第24
    3條第1項規定，以高等行政法院判決有不適用法規或適用不
    當為理由時，其上訴狀或理由書應有具體之指摘，並揭示該
    法規之條項或其內容；若係成文法以外之法則，應揭示該法
    則之旨趣；倘為司法院解釋或本院之判例，則應揭示該判解
    之字號或其內容。如以行政訴訟法第243條第2項所列各款情
    形為理由時，其上訴狀或理由書，應揭示合於該條項各款之
    事實。上訴狀或理由書如未依此項方法表明，或其所表明者
    與上開法條規定不合時，即難認為已對高等行政法院判決之
    違背法令有具體之指摘，其上訴自難認為合法。
二、本件上訴人於民國67年5月25日向出租人吳良標承租雲林縣
    土庫鎮○○段204地號、港興段13、14地號（重劃前地號分
    別為土庫鎮○○段204-2地號及204-3地號）等3筆耕地，訂
    有耕地三七五租約。嗣出租人以上訴人積欠地租達2年之總
    額，經催告仍拒不繳納，乃通知終止租約，因而發生耕地租
    佃爭議；經向被上訴人耕地租佃調解委員會申請耕地租佃調
    解不成立，再經雲林縣政府耕地租佃委員會調處仍不成立，
    出租人遂向臺灣雲林地方法院提起耕地租佃之民事訴訟，因
    出租人吳良標於86年8月8日死亡，由其繼承人吳冬和等9人
    承受訴訟，經該院86年度重訴字第53號審理結果以前開三七
    五耕地租約因承租人積欠地租達2年之總額而終止，而判決
    被告（即本件上訴人甲○）應將系爭土地交還原告（即出租
    人）。本件上訴人即該案被告甲○提起上訴，經臺灣高等法
    院臺南分院87年度重上字第93號判決及最高法院89年度台上
    字第759號裁定駁回上訴確定。上訴人卻仍於92年1月3日就
    系爭土地向被上訴人申請續租，因被上訴人不知上情而核准
    上訴人續租系爭土地6年（自92年1月1日起至97年12月31日
    止），並登記於租約登記簿。嗣出租人吳冬和等9人於93年1
    月30日檢具上開確定判決書向被上訴人申請終止租約登記，
    經被上訴人審查結果，依據臺灣省耕地租約登記辦法第2條
    第2項第1款及第6條第2項第3款規定終止租約登記，並報經
    雲林縣政府93年2月9日府地權字第0930010385號函備查後，
    以93年2月17日土鎮民字第0930001483號函通知雲林縣虎尾
    地政事務所辦理塗銷耕地三七五租約註記，同時副知上訴人
    及出租人。上訴人不服，循序提起行政訴訟，為原審法院93
    年度訴字第606號判決（下稱原審前判決）駁回。上訴人提
    起上訴，經本院95年度裁字第542號裁定駁回確定。上訴人
    復以原審前判決有行政訴訟法第273條第1款、第13款、第14
    款再審理由，提起再審之訴，經原審法院95年度再字第10號
    判決（下稱原判決）駁回。
三、上訴人對於原判決上訴，雖以該判決違背法令為由，惟核其
    上訴理由狀所載內容，係就原審取捨證據、認定事實之職權
    行使，所論斷：上訴人依行政訴訟法第273條第1項第1款再
    審部分，所述理由均已於前訴訟程序中主張，而為原審前判
    決所不採，係法律上見解之歧異，不合本款再審理由。至上
    訴人主張原審前判決有行政訴訟法第273條第1項第13款事由
    部分，未提出任何證書、物件或勘驗物。關於同條項第14款
    再審事由，亦未指明有何項證據漏未斟酌等，指摘其為不當
    ，並就原審已論斷者，泛言未論斷，或就原審所為論斷，泛
    言其論斷矛盾，而非具體表明合於不適用法規、適用法規不
    當、或行政訴訟法第243條第2項所列各款之情形，難認對該
    判決之如何違背法令已有具體之指摘。依首揭說明，應認其
    上訴為不合法。
四、依行政訴訟法第249條第1項前段、第104條、民事訴訟法第
    95條、第78條，裁定如主文。
中　　華　　民　　國　　96　　年　　12　　月　　13　　日
                    最高行政法院第一庭
                        審判長法官　高　啟　燦
                              法官　黃　璽　君
                              法官　廖　宏　明
                              法官　楊　惠　欽
                              法官　林　樹　埔
以  上  正  本  證  明  與  原  本  無  異
中　　華　　民　　國　　96　　年　　12　　月　　13　　日
　　　　　　　　　　　　　　　書記官　邱　彰　德
